【裁判字號】    99,訴,385
【裁判日期】    990611
【裁判案由】    毒品危害防制條例
【裁判全文】
臺灣基隆地方法院刑事判決               99年度訴字第385號
公  訴  人  臺灣基隆地方法院檢察署檢察官
被      告  乙○○
上列被告因違反毒品危害防制條例案件，經檢察官提起公訴（99
年度毒偵字第662 號），被告於準備程序中就被訴事實為有罪之
陳述，本院合議庭裁定由受命法官獨任進行簡式審判程序審理，
茲判決如下：
    主  文
乙○○施用第二級毒品，累犯，處有期徒刑肆月。又施用第一級
毒品，累犯，處有期徒刑柒月，扣案之第一級毒品海洛因壹包（
驗餘淨重點伍貳公克）沒收銷燬之，包裝上開海洛因之塑膠袋
壹只沒收。應執行有期徒刑玖月，扣案之第一級毒品海洛因壹包
（驗餘淨重點伍貳公克）沒收銷燬之，包裝上開海洛因之塑膠
袋壹只沒收。
    事  實
一、乙○○前因施用毒品案件，曾經2 次觀察、勒戒，均認無繼
    續施用毒品之傾向，分別於88年5月18日、88年9月29日釋放
    出所，並由臺灣基隆地方法院檢察署檢察官以88年度偵緝字
    第175號及88年度毒偵字第450號為不起訴處分確定。復因施
    用毒品案件，經送強制戒治，於93年1月9日因法律修正停止
    執行，刑責部分經檢察官聲請簡易判決處刑，由本院於92年
    6月30日以92年度基簡字第437號判處有期徒刑3 月確定，並
    於93年4月8日執行完畢。又因施用毒品案件，經本院於94年
    11月22日以94年度訴字第624號判處有期徒刑7月確定，連同
    竊盜案件，合併定應執行有期徒刑9月確定，於96年5月27日
    縮刑期滿執行完畢。詎乙○○猶不知悔改，於前案觀察、勒
    戒執行完畢釋放之5 年內再犯施用毒品案件，經本院判決有
    罪確定後，復基於施用第二級毒品甲基安非他命之犯意，於
    99 年4月13日上午9 時許，在基隆市立醫院附近友人「阿龍
    」之居所內，以將甲基安非他命置入玻璃球內燒烤，吸食所
    產生煙霧之方式，施用第二級毒品甲基安非他命1 次。復基
    於施用第一級毒品海洛因之犯意，於99年4 月14日中午12時
    許，在基隆市○○路上加油站之廁所內，以針筒注射方式，
    施用第一級毒品海洛因1次。嗣於99年4 月14日晚上9時50分
    左右，乙○○在基隆市○○路與忠四路交岔路口為警攔檢查
    獲，扣得其所有之第一級毒品海洛因1包（驗餘淨重3.52公
    克）。
二、案經基隆市警察局第二分局報告臺灣基隆地方法院檢察署檢
    察官偵查終結提起公訴。
    理  由
壹、程序事項：
    查被告乙○○所犯為毒品危害防制條例第10條第1項、第2項
    之施用第一級、第二級毒品罪，非死刑、無期徒刑、最輕本
    刑為3 年以上有期徒刑之罪，或高等法院管轄第一審之案件
    ，被告於本院準備程序中，就被訴事實為有罪之陳述，經告
    以簡式審判程序之旨，並聽取檢察官、被告之意見後，本院
    合議庭業已依刑事訴訟法第273條之1第1 項之規定，裁定由
    受命法官獨任進行簡式審判程序，是本件之證據調查，依刑
    事訴訟法第273條之2規定，不受同法第159條第1 項、第161
    條之2、第161條之3、第163條之1及第164條至第170 條規定
    之限制，合先敘明。
貳、實體事項：
一、上開事實，業據被告於本院準備程序及審理中自白不諱，且
    被告於99年4 月15日為警採集其親自排放之尿液，送請臺灣
    尖端先進生技醫藥股份有限公司，以氣相層析質譜儀分析法
    確認檢驗結果，呈施用第一級毒品海洛因代謝後之嗎啡陽性
    反應及施用第二級毒品甲基安非他命代謝後之甲基安非他命
    陽性反應，此有該公司出具之濫用藥物檢驗報告1 份附卷可
    稽，且本案扣得被告所有供施用第一級毒品海洛因所用之粉
    末1 包，經送交法務部調查局鑑驗結果，確係第一級毒品海
    洛因（驗餘淨重3.52公克）等情，亦有法務部調查局濫用藥
    物實驗室鑑定書附卷可稽。綜上，足認被告上開自白與事實
    相符，可以採信。本案罪證明確，被告三犯以上施用第一級
    、第二級毒品之犯行洵堪認定，自應依法論科。
二、論罪科刑：
  (一)查海洛因、甲基安非他命係毒品危害防制條例第2條第2項第
    1款及第2款所定之第一級及第二級毒品，被告予以施用，是
    核其所為，係分別犯毒品危害防制條例第10條第1 項之施用
    第一級毒品罪及同條第2 項之施用第二級毒品罪。被告分別
    持有第一級及第二級毒品以供其各次分別施用，其持有之低
    度行為應為其施用之高度行為所吸收，均不另論罪。再被告
    上開所犯2 罪，犯意各別，行為不同，應予分論併罰。被告
    有事實欄所載之科刑執行情形，有台灣高等法院被告前案紀
    錄表在卷可稽，其於受有期徒刑之執行完畢後，5 年內再故
    意犯有期徒刑以上之本罪，為累犯，應依刑法第47條第1 項
    規定加重其刑。審酌被告犯罪之動機、吸食頻率、曾有施用
    毒品之前科仍不知戒除，惟犯罪後坦承犯行，且所犯之施用
    毒品犯行乃戕害自己身心健康，並未危及他人等一切情狀，
    分別量處如主文所示之刑，並定其應執行之刑，以示懲儆。
  (二)扣案之第一級毒品海洛因1包（驗餘淨重3.52 公克），應依
    毒品危害防制條例第18條第1 項前段之規定，宣告沒收銷燬
    之。扣案包裝上開海洛因之塑膠袋1 只，係被告所有供犯罪
    所用之物，業據被告供陳屬實，自應依刑法第38條第1項第2
    款之規定諭知沒收。
據上論斷，應依刑事訴訟法第273條之1第1項、第299條第1 項前
段，毒品危害防制條例第10條第1項、第2項、第18條第1 項前段
，刑法第11條、第47條第1項、第38條第1項第2款、第51條第5款
，判決如主文。
本案經檢察官甲○○到庭執行職務。
中    華    民    國    99    年    6     月    11    日
                  刑事第一庭法  官  王福康
以上正本證明與原本無異。
如不服本判決應於收受送達後10日內向本院提出上訴書狀，並應
敘述具體理由；其未敘述上訴理由者，應於上訴期間屆滿後20日
內向本院補提理由書(均須按他造當事人之人數附繕本)「切勿逕
送上級法院」。
中    華    民    國    99    年    6     月    11    日
                            書記官  彭淑芳
【附錄論罪法條】
毒品危害防制條例第10條：
    施用第一級毒品者，處6月以上5年以下有期徒刑。
    施用第二級毒品者，處3年以下有期徒刑。

司法院資訊處製作；財團法人民間司法改革基金會備份。
